en: Rice from Valencia, Valencia rice
da: Valencia-ris
es: Arroz de Valencia, Arròs de València

en: Kumquats, kumquat
af: koemkwat
ar: كمكوات
az: kinkan
bg: кумкуат
ca: cumquat
cs: kumquat
cv: кумкват
da: kumquat
de: Kumquat
el: κουμκουάτ
eo: kumkvato
es: kumquat, cumquat
et: kinkan
eu: kumkuat
fa: پورنج
fi: kumkvatti, kumkvatit, kääpiöpomeranssi
fr: kumquat
gl: kumquat
he: קומקוואט
hr: kumkvat
hu: kumkvat
id: kumkuat
is: kúmkvat
it: kumquat
ja: キンカン
ka: კინკანი
ko: 금귤
kv: кумкват
la: citrus japonica
lt: kinkanas
ml: കുംകാറ്റ് ഓറഞ്ച്
ms: kumkuat, كومكوات‎
nb: kumquat
ne: मुन्तला
nl: kumquat
nn: kumquat
pl: kumkwat
pt: cunquate, quincã
ro: kumquat
ru: кумкват
sk: kumkvat
sl: kumkvat
sr: кумкват, kumkvat
sv: kumquat
th: ส้มจี๊ด
tl: kumquat
to: kamikuati
tr: kamkat
uk: кумкват
vi: quất
zh: 金橘

en: Kumquat without pips
fr: Kumquat sans pépins
hr: Kumkvat bez koštica
lt: Kinkanas be kauliukų
nl: Kumquat(zonder zaden)

en: Apples
af: Appel
am: ፖም
an: Mazana
ar: تفاح
as: আপেল
av: Гӏеч
az: Alma
ba: Алма
be: Яблык
bg: Ябълка
bi: Apol
bn: আপেল
bo: ཀུ་ཤུ།
br: Aval
bs: Jabuka
ca: Poma
ce: Ӏаж
co: Mela
cs: Jablko
cu: Аблъко
cv: Панулми
cy: Afal
da: Æbler
de: Äpfel, Apfel
dv: އާފަލް
el: Μήλο
eo: Pomoj
es: Manzanas
et: Õun
eu: Sagar
fa: سیب
fi: Omenat
fj: Yapolo
fo: Súrepli
fr: Pommes
fy: Appel
ga: Úll
gd: Ubhal
gl: Mazá
gn: Guavirana'a
gu: સફરજન
gv: Ooyl
ha: Tuffa
hi: सेब
hr: Jabuke, Jabuka
ht: Pòm
hu: Alma
hy: Խնձոր
ia: Pomo
id: Apel
ie: Pom
ig: Apple
ik: Aapuq
io: Pomo
is: Epli
it: Mele, Mela
iu: ᑭᒻᒥᓇᐅᔭᖅ
ja: リンゴ, りんご, 林檎, アップル
jv: Apel
ka: Ვაშლი
ki: Mbirikicũ
kk: Алма
km: ប៉ុម
kn: ಸೇಬು
ko: 사과
ks: ژوٗنٛٹھ
ku: Sêv
kw: Aval
ky: Алма
la: Malus domestica, Malum
lb: Apel
lg: Zegu
li: Appel
lo: ໝາກປົ່ມ
lt: Obuoliai, Obuolys
lv: Ābols
mg: Paoma
mi: Āporo
mk: Јаболко
ml: ആപ്പിൾ
mn: Алим
mr: सफरचंद
ms: Epal
mt: Tuffieħa
my: ပန်းသီး
nb: Epler
ne: स्याउ
nl: Appels
nn: Eple
nv: Bilasáana
oc: Poma
om: Appilii
or: ସେଓ
os: Фæткъуы
pa: ਸੇਬ
pi: Sītāphala
pl: Jabłko
ps: مڼه
pt: Maçâs
qu: Mansana
ro: Măr, Mere
ru: Яблоки, Яблоко
rw: Pome
sa: सेवफलम्
sc: Mela
sd: اَنبِڙِي
sh: Jabuka
si: ඇපල්
sk: Jablká
sl: Jabolko
sm: Apu
so: Tufaax
sq: Mollë
sr: Јабука
st: Apole
su: Apel
sv: Äpplen
sw: Tofaa
ta: ஆப்பிள்
te: ఆపిల్
tg: Себ
th: แอปเปิล
ti: ቱፋሕ
tk: Alma
tl: Mansanas
tn: Apole
tr: Elma
tt: Алма
ug: ئالما
uk: Яблуко
ur: سیب
uz: Olma
ve: Apula
vi: Táo tây
vo: Pod
wa: Peme
wo: Pom
xh: Iapule
yi: עפל
yo: Èso òro òyìnbó
za: Makbinzgoj
zh: 苹果
zu: Ihhabhula

en: Fresh apples
da: Friske æbler
de: Frische Äpfel
es: Manzanas frescas
fr: Pommes fraîches
hr: Svježe jabuke
it: Mele fresche
lt: Švieži obuoliai
nl: Verse appels
sv: Färska äpplen

en: Apples Chantecler
fr: Pommes Chantecler, Pommes Chantecler Belchard

en: Elstar apples
fr: Pommes Elstar, Elstar
hr: Elstar jabuke
nl: Elstar

en: Giga apples
da: Giga-æbler
sv: Giga-äpplen

en: Fresh Giga apples
da: Friske Giga-æbler
sv: Färska Giga-äpplen

en: Story apples
fr: Pommes story

en: Jonagold apples
xx: Jonagold
da: Jonagold-æbler
fa: جوناگلد
ja: ジョナゴールド
ko: 조너골드
mk: Јонаголд
ru: Джонаголд
sv: Jonagold-äpplen
uk: Джонаголд
vi: Táo Jonagold
zh: 乔纳金苹果

en: Fresh Jonagold apples
da: Friske Jonagold-æbler
sv: Färska Jonagold-äpplen

en: Juliet apples
fr: Pommes juliet

en: Royal Gala apples
xx: Royal Gala
da: Royal Gala-æbler
la: Malus domestica 'Tenroy'
sv: Royal Gala-äpplen

en: Fresh Royal Gala apples
da: Friske Royal Gala-æbler
sv: Färska Royal Gala-äpplen

en: Top red apples
fr: Pommes top red

en: Ariane apples
fr: Pommes ariane

it: Mela Alto Adige
de: Südtiroler Apfel

en: Sweet apples
de: Süße Äpfel
fi: makeat omenat
fr: Pommes sucrées, pommes douces
hr: Slatke jabuke
it: Mele dolci
lt: Saldieji obuoliai
nl: Zoete appels

en: Acidic apples, Tart Apples, Sour Apples
de: Saure Äpfel
fr: Pommes acides
hr: Kisele jabuke
lt: Rūgštūs obuoliai
nl: Zure appels
zh: 酸苹果